

Jorge Ernesto Fernandez Hau

L 3158026378 **L** 601 6144526

☐ ferjor66@gmail.com

Calle 145 21 77 apto 307

Perfil laboral

Ingeniería de sistemas Computación

Ingeniería de Sistemas y Computación y Maestría en Administración de Empresas con énfasis en Mercadeo e Innovación. Amplia experiencia en sistemas de información y tecnología, orientado a la obtención de logros y enfocado ha solucionar creativamente oportunidades y desafíos, basado en los requerimientos de organizaciones nacionales y multinacionales. Experiencia específica en desarrollo en los sectores GAS & Oil, transporte, retail, financiero, farma, telco, servicios y gobierno. Especializado en soluciones de CRM, automatización de marketing, marketing digital, relaciones con los clientes y omnicanalidad. Graduado con honores como Científico de Datos en el programa DS5A-2019. He sido finalista entre las soluciones mas innovadoras los Premios Ingenio en categoría comercio en 2017 (Fedesoft-MinTIC) Ganador de Hackaton de Yough for Public Transporation categoría expertos y las soluciones quedaron 1,3 y 4 lugares en Bogota. Conferencista y Experto en Inteligencia Artificial (2020.2021) en la comunidad de Parquesoft, Miembro del Comité Ejecutivo del Clúster de Tecnología de la Cámara de Comercio de Bogota) Experto en Transformación Digital

Experiencia laboral

Gerente de proyectos

Todosistemas sti Junio 2022 - Actualidad

Bogotá - Colombia Sector: Ciencia y tecnología

Proyecto para el MEN sistema Maestro.

Científico de datos

Stefaninni latam Diciembre 2021 - Febrero 2022

Bogotá - Colombia Sector: Compañias petroleras

Diseño e implementación de un modelo de programación de rutas de mantenimiento para un gaseoducto a través de técnicas predictivas. Desarrollo de dashboards en PowerBi y ArcGis. Uso de NLP (Natural Language Procesing) para categorizar incidentes a través de la descripción de los problemas realizado en Python.

Arquitecto de software

Stefaninni latam Septiembre 2021 - Septiembre 2021

Bogotá - Colombia

Modelo de arquitectura de software para micromedidores y sistema de tarificación para una empresa de servicios públicos domiciliarios, se utilizaron metodologías ágiles. Metodologías: Design Thinking, BluePrint, Scrum

Sector: Servicios Públicos

Sector: Educación, cultura y turismo

Sector: Educación, cultura y turismo

Sector: Educación, cultura y turismo

Sector: Ciencia y tecnología

Desarrollador senior

Galiatech sas Julio 2021 - Mayo 2022

Bogotá - Colombia

Desarrollo de chatbot con inteligencia artificial donde se implemento sistemas de procesamiento de lenguaje natural (NLP) e integraciones vias servicios RESTful contra CA Service Desk para el Ministerio de Educación Nacional y Carvajal S.A. Se utilizaron servicios de AZURE, y VPN, con C#, .NET, .NET Core, RestFul, Jquery, React, SQL. Desarrollo de servicio de autenticación JWT para Movistar. Optimizaciones de tiendas electrónicas con Wordpress, Woocomerce integraciones con redes sociales como Facebook, Instagram, Google Free Listings y Google Shopping, además con WhatsApp for Business y API.

Profesor en modelos de analítica de datos

Fundación universitaria cafam Marzo 2021 - Actualidad

Bogotá - Colombia

Cátedra de modelos de analítica de datos y machine learning para el Diplomado de Análisis de Datos. Business Intelligence, Aprendizaje de Maquina, Inteligencia Artificial y Tableros de control con PowerBI. Herramientas de Aprendizaje de Maquina y Analítica Avanzada como Knime y Qlik View

Extensionista tecnológico

Sena Septiembre 2020 - Diciembre 2021

Bogotá - Colombia

Transformación tecnológica de 60 empresas en varios municipios de Colombia. Se implementaron sitios web y tiendas en línea integradas con redes sociales y plataformas de gestión empresarial. Optimización de plataformas Wordpress, mejorando posicionamiento SEO, auditorias SEO, ecommerce B2B y B2C con Woocomerce y Shopify e integraciones con redes sociales, mejoramiento en desempeño y seguridad, además de integraciones con WhatsApp for Business para mejorar la interacción con los clientes.. Estos procesos mejoraron las ventas de las 60 empresa intervenidas por el proceso. Integraciones con CRM Hubspot, Wordpress y Woocomerce. Para varias empresas de reclutamiento se implementaron sistema de procesamiento de hojas de vida y documentos con Python.

Cto

Novaintegra sas Marzo 2011 - Julio 2020

Bogotá - Colombia

Liderar equipos de desarrollo e investigación de nuevas tecnologías. Implementación de productos CORE para varias verticales. Desarrollo de productos finalistas en varios concursos y hackatones. Gerente de Producto en diferentes proyectos para clientes finales. Desarrrollador Senior SQL, .NET, Python, C#, JQuery,

React, Gatsby, Javascript, KendoUI, Python, DevExpress y DotNetNuke Gestion de infraestructura Windows y Linux. Windows Management instrumentation (WMI) Gestion de redes Simple Network Management DevOps Asesorías e implementación en campañas de marketing digital, auditorias SEO y de seguridad para sitios y aplicaciones web. Integraciones entre redes sociales y aplicaciones.

Consultor empresarial área comercial-crm-automatizacion de mercadeo

Toyocosta guayaquil Noviembre 2009 - Marzo 2011

Guayaquil - Ecuador

Sector: Importadores de vehículos

Sector: Importadores de vehículos

Consultoría en la implementación de un sistema comercial, inteligencia de negocios, CRM y Callcenter para una distribuidora de Toyota en el Ecuador. Logros: Automatizar el proceso comercial y de mercadeo de Toyocosta Se hicieron implementaciones en Oracle 12 y SQL Server. Transformación Digital

Consultor

Pracodidacol Abril 2007 - Febrero 2022

Bogotá - Colombia

Diseño, implementación y montaje de un sistema comercial, callcenter, VoIP, inteligencia de negocios y prospectación de clientes para todas las empresas del grupo PracoDidacol. Logros: Automatizar el proceso comercial, logística y de mercadeo de todo el grupo PracoDidacol. Se aumento la participación a través del sistema en un 60% del total de ventas para el primer año de operación (2008). Montaje de Contact Center. Desarrollo e implementación de la plataforma F&I (Finance and Insurance) Arquitecto de soluciones, Gerente de Producto y Desarrollador Senior en .NET, SQL, Javascript, C#, ReactJ, Query, KendoUI, DevExpress, DotNetnuke, DevOps.

Director de sistemas

Laboratorios provet s.a. Marzo 2007 - Diciembre 2010

Bogotá - Colombia

Sector: Distribución de productos e insumos agropecuarios

Responsable de los sistemas de información del laboratorio: producción, inventarios, contabilidad, investigación y desarrollo y comercial a nivel nacional. Automatización de procesos de ventas y financieros no cubiertos por el ERP Ofimatica y que dependendía de personal que desarrollaba manualmente sus labores. Gerente de Proyecto en desarrollos donde también me desempeñe como desarrollador Senior en .NET, SQL, javascript, C#, Dashboards para plataformas en el área financiera y ventas.

Coordinador de it andean region

Merial colombia s.a Marzo 1999 - Febrero 2007

Bogotá - Colombia

Sector: Laboratorios farmacéuticos y otros

Implementación de una estrategia ebusiness con Microsoft Great Plains. Implementación de SalesForce Automation CRM para la región Andina. Implementación de sistemas de Supply Chain y Consolidación financiera a nivel regional. Gestión de Bases de datos MS SQL y servidores Windows en el Data Center

Gerente de proyectos

Etrade ltda Julio 1998 - Febrero 1999

Bogotá - Colombia

Sector: Desarrollo y diseño de páginas web

Gerencia y desarrollo de Proyectos de aplicaciones empresariales sobre tecnología de Internet. Proyectos: *eCommerce de venta de tarjetas prepago sobre Internet para Celumovil. *Sistema de captura de datos de contratos usando la extranet de Bellsouth para la fuerza de ventas e integración con la plataforma comercial de Bellsouth. *CRM y sistema de repuestos para Didacol *eCommerce de venta de terminales celulares usando Internet.

Gerente de proyectos

Netsurf Marzo 1998 - Julio 1998

Bogotá - Colombia

Sector: Desarrollo y diseño de páginas web

Gerente de proyecto de desarrollo de GCL, herramienta distribuida para manejo de contratación de ventas. Aplicación en Intranet para la venta de celulares e ingreso de contratos de clientes.

Consultor

Ecopetrol Marzo 1998 - Febrero 1999

Bogotá - Colombia Sector: Compañias petroleras

Consultor del área de Seguridad Corporativa y Servicios Administrativos

Profesional iii

Findeter s.a. Enero 1992 - Marzo 1998

Bogotá - Colombia Sector: Fiduciaria

Coordinador Técnico Nacional de las 10 Unidades Regionales. Coordinador Nacional de Sistemas Proyecto DNP/DRI/FIS/FIU/FIS-SSEPI, 32 UDECOS con software multiusuario y redes locales WAN Evaluación Técnica/Económica en el proceso de compras Planeación y Presupuesto de la Oficina de Informática Coordinador Área de Telecomunicaciones Implantación Internet Interventoría e implantación de la red nacional multimedia de Findeter Interventoría y montaje de la red telefónica privada- SIEMENS Personal a cargo: 3 ingenieros de planta y 7 tecnólogos de planta además de dos contratistas

Ingeniero de investigación y desarrollo

Comlasa de colombia Diciembre 1990 - Enero 1992

Bogotá - Colombia

Sector: Productores y distribuidores de software

Desarrollo de herramientas de comunicaciones en redes para ser utilizadas por el producto de automatización de oficinas bancarias.

Estudiante en practica

Ecopetrol Junio 1990 - Agosto 1990

Bogotá - Colombia Sector: Compañias petroleras

Desarrollo de herramientas para la gestión administrativa del Departamento de Servicios Administrativos.

Monitor en redes de computadores

Universidad de los andes Agosto 1989 - Mayo 1990

Bogotá - Colombia

Sector: Educación, cultura y turismo

Monitor en redes de computación

Estudios

Formación académica

Big data arquitect

Bdguidance Octubre 2016 - Noviembre 2016

Magister en administración de empresas

U. Externado Mayo 1995 - Octubre 2022

Ingeniero de Sistemas y Computacion

U. de Los Andes Enero 1984 - Marzo 1991

Estudios complementarios

Lideres globales

Universidad de los andes Noviembre 2022 - Marzo 2023

Desarrollador wordpress

Linkedin Diciembre 2021 - Febrero 2022

Formulating innovation challenges

Universitat politecnica de valencia Septiembre 2021 - Diciembre 2021

Experto liderando desde los datos

Mbits school Marzo 2021 - Agosto 2021

Gerente 4.0 con enfasis en marketing y transformación digital

Universidad de los andes Octubre 2020 - Noviembre 2020

Become a seo expert

Linkedin Septiembre 2020 - Enero 2021

Master on digital transformation

Linkedin Septiembre 2020 - Enero 2021

Diplomado en emprendimiento emprende +

Universidad externado de colomnbia Agosto 2020 - Noviembre 2020

Cientifico de datos

Correlation one Octubre 2019 - Diciembre 2019

Certified big data architect

Arcitura Noviembre 2016 - Noviembre 2016

Certified big data professional

Arcitura Octubre 2016 - Noviembre 2016

Especializacion en ventas y marketing en usa

Terrabridge Noviembre 2014 - Noviembre 2014

Negociación Internacional para industria IT

BDGuidance Noviembre 2013 - Noviembre 2013

Negociación IT en Silicon Valley

Explora International Septiembre 2013 - Noviembre 2013

Profesional en Asterisk

Gecko Enero 2007 - Enero 2007

Idiomas

Inglés Portugués Francés

Porcentaje de dominio: 100% Porcentaje de dominio: 40% Porcentaje de dominio: 40%

Habilidades

- Programación
- Expresión oral
- Inspección de productos o servicios
- Liderazgo
- Relaciones interpersonales
- Respeto

- Creatividad
- Capacidad de análisis y síntesis
- Adaptación a nuevas situaciones
- Pensamiento estratégico
- Empatía
- Resolver problemas
- Capacidad de negociación

- Escucha activa
- Pensamiento analítico
- Innovación
- Enfoque a logros
- Diseño de tecnología
- Analítica de problemas

Redes Sociales

- Facebook https://www.facebook.com/jorge.fernandezhau
- Twitter https://www.twitter.com/novaintegra